【裁判字號】    97,消債更更,8
【裁判日期】    980319
【裁判案由】    更生事件
【裁判全文】
臺灣板橋地方法院民事裁定           97年度消債更更字第8號
聲  請  人
即  債務人  甲○○
                        號7樓.
上列當事人因消費者債務清理事件，聲請更生，本院裁定如下：
    主  文
債務人甲○○自中華民國九十八年三月十九日下午四時起開始更
生程序。
本件得由司法事務官進行更生程序。
    理  由
一、按法院開始更生程序之裁定，應載明其年、月、日、時，並
    即時發生效力；法院裁定開始更生或清算程序後，得命司法
    事務官進行更生或清算程序。消費者債務清理條例第45條第
    1 項及第16條第1項前段分別定有明文。
二、本件聲請人即債務人主張：其因理財失當，誤蹈銀行循還高
    利陷阱，以致積欠金融機構債務共新臺幣（下同）3,087,45
    4 元，於消費者債務清理條例施行後，在民國97年5 月間，
    曾提出債權人清冊，以書面向最大債權金融機構臺灣土地銀
    行股份有限公司請求協商，惟該行以無法負擔任何還款條件
    為由發給前置協商不成立通知書，致協商不成立，而聲請人
    資產總額為2,312,560 元（即聲請人所有台北縣鶯歌鎮○○
    路103 號2 樓之5 房屋及其坐之基地），每月薪資收入28,
    000 元，扣除每月必要之家庭生活費及扶養費24,300元後，
    所餘無幾，有不能清償債務之情事，且其無擔保或無優先權
    之債務總額未逾1,200 萬元，復未經法院裁定開始清算程序
    或宣告破產，爰向本院聲請更生等語。經查：聲請人所主張
    之上開事實，業據提出財產及收入狀況說明書、土地及建物
    登記謄本、債權人清冊、戶籍謄本、前置協商申請書及不成
    立通知書、財團法人金融聯合徵信中心當事人個人信用報告
    、在職證明書、薪資證明、電信費帳單、日常雜支發票、聲
    請人、配偶及聲請人父母之財政部臺灣省北區國稅局綜合所
    得稅各類所得資料清單及財產歸屬資料清單、配偶在職證明
    書、勞工保險被保險人投保資料表等為證，且核與本院依職
    權查詢之聲請人財產與所得資料大致相符，有稅務電子閘門
    財產所得調件明細表在卷可考（見本院卷第42至第47頁），
    此外，本件又查無債務人有消費者債務清理條例第6 條第3
    項、第8 條或第46條各款所定駁回更生聲請之事由存在，則
    債務人聲請更生，應屬有據，爰裁定如主文。至於聲請人於
    更生程序開始後，應另提出足以為債權人會議可決或經法院
    認為公允之更生方案以供採擇，俾免更生程序進行至依消費
    者債務清理條例第61條規定應行清算之程序，附此說明。
中    華    民    國    98    年    3     月    19    日
                  民事第一庭    法  官  高文淵
上為正本係照原本作成
本件不得抗告
本裁定已於98年3月19日下午4時公告。
中    華    民    國    98    年    3     月    19    日
                                書記官  許慧貞


司法院資訊處製作；財團法人民間司法改革基金會備份。
